臺灣高雄地方法院刑事判決　　　　　　　　　　　　九十二年度易字第二一七五號
　　公　訴　人　臺灣高雄地方法院檢察署檢察官
　　被　　　告　乙○○
　　　　　　　　丙○○
右列被告因竊盜案件，經檢察官提起公訴（九十二年度偵字第一一二一六號），本院
判決如左：
    主  文
乙○○共同竊盜，累犯，處有期徒刑拾月。
丙○○無罪。
    事  實
一、乙○○前曾於民國八十六年間因違反麻醉藥品管理條例案件，經本院以八十六年
    度易字第六八五五號刑事判決判處有期徒刑五月確定，並於八十七年七月二十三
    日執行完畢。詎仍不知悔改，與某不詳姓名年籍之成年男子共同基於意圖為自己
    不法所有之犯意聯絡，於九十一年十二月二十二日十時六分許，駕駛不知情之戊○○所有之車號七Ｍ─四三六七號廂型車，至高雄縣大寮鄉○○路五二號前時，
    見丁○○所有之車號ＢＭＡ─六五二號重型機車一部停放於該處無人看管，二人
    隨即徒手竊取該部機車並將之抬至前開廂型車內。嗣因丁○○發現其機車失竊後
    ，調取該處之監視錄影畫面並提供與警方而循線查獲。
二、案經高雄縣警察局林園分局報請台灣高雄地方法院檢察署檢察官偵查起訴。
    理  由
甲、被告乙○○部分：
一、訊據被告乙○○固不否認於前揭時間與不詳姓名之男子駕駛前開廂型車至高雄縣
    大寮鄉○○路五二號前之事實，惟矢口否認有何竊盜犯行，辯稱：伊是因為該機
    車停在該處阻礙通行，所以與友人合力將該機車移到旁邊云云。經查，上開機車
    失竊之事實，業據被害人丁○○於警、偵訊中指訴明確，又經本院當庭勘驗機車
    失竊地點之監視錄影畫面翻拍光碟片，畫面中出現二人，其中一人為被告乙○○
    ，而該廂型車之後車廂為打開狀態，被告乙○○及另一人正合力搬動機車等情，
    有本院九十三年三月十六日審判筆錄可憑，若被告僅是為便利通行而移動機車，
    何需將廂型車後車廂開啟？再被告之父陳乃助於警詢中經提示前開監視錄影畫面
    翻拍照片二張，亦證稱其中一人為被告乙○○無誤，（見警卷，陳乃助偵訊筆錄
    及卷附翻拍照片），以陳乃助為被告之父，自無任意設詞構陷親生子女之理，且
    被告乙○○亦不否認此部分事實，是陳乃助之陳述自可採信。復參以證人戊○○
    到庭證稱：「約於二、三年前即將車號七Ｍ─四三六七號之廂型車交與給丙○○
    等人使用，伊已未再使用。．．．（提示照片）照片二中是乙○○，另一位我認
    不出來」等語（見偵卷第二十九、三十頁，本院前揭審判筆錄第六頁），足見被
    告乙○○辯稱係為通行而將該機車搬移之詞，與事實不符而純屬事後卸責，是本
    件事證明確，被告乙○○之竊盜犯行，洵堪認定。
二、核被告乙○○所為，係犯刑法第三百二十條第一項之竊盜罪。又被告乙○○與該
    不詳姓名之成年男子間，就前揭竊盜犯行有犯意聯絡及行為分擔，為共同正犯。
    另被告乙○○前曾於八十六年間因違反麻醉藥品管理條例案件，經本院以八十六
    年度易字第六八五五號刑事判決判處有期徒刑五月確定，並於八十七年七月二十
    三執行完畢等情，有台灣高等法院被告全國前案紀錄表、台灣高雄地方法院檢察
    署刑案資料查註紀錄表附卷可稽，其於五年內再犯本件最重本刑為有期徒刑以上
    之罪，為累犯，依刑法第四十七條之規定加重其刑。爰審酌被告正值壯年，不思
    以正當途徑獲取財物，竟竊取他人機車，造成被害人財產損失，所為實不足取，
    又犯後猶飾詞狡辯，毫無悔意，犯後態度不佳等一切情狀，量處如主文所示之刑
    ，以示懲儆。另扣案之機車側身車殼二片、黑色手提包一只、特製起子一支、斜
    鐵鉗子一支，雖為被告乙○○所有，然既乏證據證明與本件犯罪有何關連，爰不
    予宣告沒收，附此敘明。
乙、被告丙○○部分：
一、另公訴意旨以：被告乙○○與被告丙○○共同基於意圖為自己不法所有之犯意聯
    絡，於九十一年十二月二十二日十時六分許，駕駛不知情之戊○○所有之車號七
    Ｍ─四三六七號廂型車，至高雄縣大寮鄉○○路五二號前時，見丁○○所有之車
    號ＢＭＡ─六五二號重型機車一部停放於該處無人看管，二人隨即徒手竊取該部
    機車並將之抬至前開廂型車內等語，因認被告丙○○亦共同涉犯刑法第三百二十
    條第一項竊盜罪嫌。被告丙○○則堅詞否認有何竊盜犯行，辯稱：案發當時在和
    春技術學院上課，對於竊取機車一事均不知情等語。
二、按犯罪事實應依證據認定之，無證據不得認定其犯罪事實。不能證明被告犯罪者
    ，應諭知無罪之判決，刑事訴訟法第一百五十四條第二項、第三百零一條第一項
    分別定有明文。又按事實之認定，應憑證據，如未能發現相當確實之證據，或證
    據不足以證明，自不能以推測或擬制之方法，以為裁判之基礎。再按認定犯罪事
    實所憑之證據，雖不以直接證據為限，間接證據亦包括在內，然而，無論直接或
    間接證據，其為訴訟上之證明，須達於通常一般人均不致有所懷疑，而得確信其
    為真實之程度者，始得據為有罪之認定，倘其證明尚未達到此一程度，而有合理
    懷疑之存在時，即無從為有罪之認定（最高法院著有四十年臺上字第八六號、七
    十六年臺上字第四九八六號判例要旨可資參照）。
三、本件公訴人以被告丙○○設犯刑法第三百二十條第一項之竊盜罪嫌，無非以該機
    車失竊處所監視錄影畫面翻拍照片二張及證人戊○○之證述為其主要論據。然查
    ，依證人戊○○所述，僅能推知該廂型車於案發當時係由被告兄弟使用，惟證人
    戊○○經提示前開翻拍照片後，亦證稱其中一人為乙○○，另一人則無法辨認等
    語（見偵卷，九十二年十月二十七日訊問筆錄第二頁），以證人與被告兄弟為自
    小一起長大之鄰居，證人若要迴護被告二人，即不至於迭次於警、偵訊中指認照
片中之一人為乙○○，且經本院當庭勘驗前揭光碟片翻拍畫面結果，該另一人之
    身材、體型、未配戴近視眼鏡等特徵均與被告丙○○不符，是被告丙○○辯稱伊
    並無竊取機車乙節，應堪採信。此外，復查無其他積極證據足認被告涉有本件竊
    盜犯行，揆諸前揭說明，應為被告丙○○無罪之諭知。
據上論斷，應依刑事訴訟法第二百九十九條第一項前段、第三百零一條第一項、刑法
第二十八條、第三百二十條第一項、第四十七條，判決如主文。
本案經檢察官甲○○到庭執行職務。
中      華      民      國      九十三      年      三    月    三十    日
                                  臺灣高雄地方法院刑事庭
                                      審判長法官  邱  明  弘
                                            法官  廖  建  瑜
                                            法官  胡  宜  如
右正本證明與原本無異。
如不服本判決，應於判決送達後十日內，向本院提出上訴狀。
                                          書記官  蘇  溪  林
中      華      民      國      九十三      年      三    月    三十    日
附錄法條：
中華民國刑法第三百二十條
 (普通竊盜罪、竊佔罪)
意圖為自己或第三人不法之所有，而竊取他人之動產者，為竊盜罪，處五年以下有期
徒刑、拘役或五百元以下罰金。
意圖為自己或第三人不法之利益，而竊佔他人之不動產者，依前項之規定處斷。
前二項之未遂犯罰之。
